臺灣臺北地方法院刑事判決　　　　　　 100年度易字第2458號
公　訴　人　臺灣臺北地方法院檢察署檢察官
被　　　告　張育維
上列被告因傷害案件，經檢察官提起公訴（100 年度調偵字第10
31號），嗣於本院準備程序中，被告就被訴之事實為有罪之陳述
，本院依簡式審判程序，判決如下：
    主  文
張育維傷害人之身體，處拘役肆拾日，如易科罰金，以新臺幣壹
仟元折算壹日。
    事  實
一、張育維與周盈庭前為男女朋友，於民國100 年4 月14日7 時
    25分許，在臺北市中山區○○○路312 號錢櫃KTV 之519 包
    廂內，二人因感情糾紛而發生爭執，張育維竟基於普通傷害
    之犯意，以右腳踹周盈庭之腹部，致周盈庭向後倒地，頭部
    及右眼側邊撞擊包廂門邊，張育維復接續以腳踢向周盈庭右
    側腰部，將倒地擋在門口之周盈庭踢至一旁，開門離去，周
    盈庭因而受有頭部外傷、右眼鈍傷併瘀傷、臉部擦挫傷及左
    膝擦挫傷等傷害，嗣周盈庭報警後，為警循線查獲，始知悉
    上情。
二、案經周盈庭訴由臺北市政府警察局中山分局報告臺灣臺北地
    方法院檢察署檢察官偵查起訴。
    理  由
一、程序方面：本件被告所犯係死刑、無期徒刑、最輕本刑為三
    年以上有期徒刑以外之罪，其於準備程序中就被訴事實為有
    罪之陳述，經告知簡式審判程序之旨，並聽取公訴人及被告
    之意見後，本院合議庭認為適宜而裁定由受命法官獨任進行
    簡式審判程序；又本件既經本院合議庭裁定由受命法官獨任
    行簡式審判程序，是其證據之調查，即不受刑事訴訟法第15
    9 條第1 項、第161 條之2 、第161 條之3 、第163 條之1
    及第164 條至第170 條規定之限制，合先敘明。
二、上開犯罪事實，業據被告張育維於本院準備程序及審理中均
    坦承不諱（見本院卷二第8 頁背面、第14頁背面），核與證
    人即告訴人周盈庭於警詢及偵訊中證述其遭被告打傷之情節
    相符（見100 年度偵字第10716 號卷第7 至8 、25至26頁）
    ，復有證人詹亞蘭於偵訊時證述明確（見上開偵查卷第26頁
    ），並有新光吳火獅紀念醫院100 年4 月15日新乙診字第10
    005426P 號乙種診斷證明書1 紙在卷可稽（見上開偵查卷第
    15頁），足認被告上開自白確與事實相符，堪予採信。從而
    ，本件事證明確，被告犯行堪予認定，應依法論科。
三、核被告所為，係犯刑法第277 條第1 項之傷害罪。被告先後
    2 次以腳踢告訴人腹部及腰部之行為，係基於同一傷害犯意
    ，於同一時、地實施，足認係就同一犯罪構成事實，以單一
    行為之數個舉動接續進行，以實現一個犯罪構成要件，數行
    為之獨立性極為薄弱，依一般社會健全觀念，在時間差距上
    ，難以強行分開，在刑法評價上，以視為數個舉動之接續施
    行，屬接續犯，僅成立一個罪名，為接續犯（參照最高法院
    86年臺上字第3295號判例意旨）。爰審酌被告與告訴人間，
    因感情糾紛而發生爭執，被告不思以和平方法解決，竟以腳
    踢傷告訴人，致告訴人因而受有上開傷害，衡其犯罪動機、
    目的、手段，告訴人所受傷勢之輕重，及被告犯後於本院審
    理時坦承犯行，惟尚未與告訴人達成和解等一切情狀，量處
    如主文所示之刑，併諭知易科罰金之折算標準。
據上論斷，應依刑事訴訟法第273 條之1 第1 項、第299 條第1
項前段，刑法第277 條第1 項、第41條第1 項前段，刑法施行法
第1 條之1 第1 項、第2 項前段，判決如主文。
本案經檢察官陳仕蘭到庭執行職務。
中    華    民    國   100    年    11    月    9     日
                  刑事第十一庭  法  官  陳諾樺
以上正本證明與原本無異。
如不服本判決應於收受送達後10日內向本院提出上訴書狀，並應
敘述具體理由；其未敘述上訴理由者，應於上訴期間屆滿後20日
內向本院補提理由書（均須按他造當事人之人數附繕本）「切勿
逕送上級法院」。告訴人或被害人如對於本判決不服者，應具備
理由請求檢察官上訴，其上訴期間之計算係以檢察官收受判決正
本之日期為準。
                                書記官  呂欣穎
中    華    民    國   100    年    11    月    9     日
附錄本案論罪科刑法條：
中華民國刑法第277條第1項
傷害人之身體或健康者，處 3 年以下有期徒刑、拘役或 1 千元
以下罰金。